

+52 747 133 38 71

rrrrebolledohdz@gmail.com

Chilpancingo de los bravos, Gro

#### **LENGUAJES Y FRAMEWORKS**

- PHP
- Javascript
- Typescript
- CSS
- Java
- MySQL
- Laravel 5 >
- Angular
- Vue 2 y Vue 3
- BootstrapVue
- Tailwindcss
- Nodeis
- Flutter

#### **HERRAMIENTAS**

- Notion
- Slack
- Trello
- Jboss
- GitLab Github
- Postman

#### **IDIOMAS**

- Español Nativo.
- Inglés Técnico.

# Rafael de Jesús Rebolledo Hernández

**Desarrollador** web

#### PERFIL PROFESIONAL

Soy un profesional en desarrollo web full-stack con 4 años de experiencia, con especialización en Vuejs y laravel, me he distinguido por colaborar y dirigir proyectos de pequeña a mediana escala. Capacidad de trabajo en equipo, toma de decisiones, resolución de conflictos, adaptación a los cambios y aprendizaje constante.

#### **EXPERIENCIA LABORAL**

# Sistem Gpr S.A de C.V. - Chilpancingo de los bravos, Gro

#### **Desarrollador Full Stack**

Noviembre 2020 - Actualidad

## **Funciones y logros:**

- Administración de servidores Linux
- Desarrollo de APIs Rest.
- Refactorización y revisión de código.
- Despliegue de webs apps.
- Desarrollo de landing page.
- SEO para sitio web.
- Sistema para gestión y creación de estimaciones de obra, Proyecto Mithra México.

## **Corporativo Tiendas Neto - CDMX**

#### **Desarrollador Front-End Angular**

Julio 2020 - diciembre 2020

#### **Funciones y logros:**

- Modulo para devolución de mercancía centros de distribución.
- Modulo de aclaraciones de devoluciones.
- Reportes PDF.

# Yazmin Rangel Jurado (Persona Física) - Chilpancingo de los bravos, Gro

## **Desarrollador Full Stack**

Noviembre 2018 - mayo 2020

## **Funciones y logros:**

• Sistema para gestión de inventario, comisiones y prestamos

## **EDUCACIÓN**

## Instituto Tecnológico de Chilpancingo.

Agosto 2013 - diciembre 2018

Titulo de grado en Ingeniería en sistemas computaciones